臺灣基隆地方法院交通事件裁定　　　　　　　　　　　九十三年度交聲字第七二號
　　移送機關即
　　原處分機關　　交通部公路總局臺北區監理所基隆監理站
　　異　議　人　　甲○○
　　即受處分人
右列受處分人因違反道路交通管理處罰條例聲明異議案件，對於交通部公路總局臺北
區監理所基隆監理站九十三年三月五日（原處分：基監字第裁四二─Ａ三Ｐ一一三九
三六號），聲明異議，本院裁定如左：
    主    文
原處分撤銷。
甲○○不罰。
    理    由
一、按法院受理交通事件，準用刑事訴訟法之規定，道路交通管理處罰條例第八十九
    條前段定有明文。次按得為訴訟上之證明者，無論為直接或間接證據，須客觀上
    於一般人均不致有所懷疑，而達於確信之程度者，始可據為有罪之認定，倘其證
    明尚未達於確信之程度，而有合理可疑存在時，即難據以為被告之不利認定（最
    高法院八十年臺上字第五三三號判決意旨參照）。
二、本件原處分機關認定受處分人甲○○（下稱受處分人）所有之車號ＥＦ─六一六
    五號自用小客車，於民國九十三年二月十八日晚間六時二分許，在臺北市○○路
    ○段一七四號，經臺北市政府警察局交通警察大隊舉發「在人行道停車」，而依
    道路交通管理處罰條例第五十六條第一項第一款之規定，裁處受處分人新台幣（
    下同）九百元之罰鍰。
三、訊據受處分人堅詞否認有何在人行道停車之違規行為，辯稱：其所有之車號ＥＦ
    ─六一六五號自用小客車，於九十二年七月二日失竊，其於同年八月一日向臺北
    監理所申辦註銷車牌，嗣警員於同年九月五日在臺北市○○路一七六號或一七八
    號的一處私人停車廠尋獲，其受通知前往領車時，因停車場主人要求的停車費過
    高，又不許其拔下車牌前往監理註銷車牌，故而伊無從領取失竊之汽車，又怎會
    將失竊之汽車違規停放在人行道等語。經查：
（一）受處分人所有之上揭自用小客車於九十二年七月二日失竊，同年九月五日為臺
      北市警察局大同分局蘭州派出所警員乙○○尋獲之事實，有臺北市政府警察局
      大同分局車輛遺失（尋獲）證明單影本一紙在卷可憑，又受處分人於九十二年
      八月一日以車輛失竊為由，前往臺北市監理所申辦註銷車牌，亦有汽（機）車
      各項異動登記書影本附卷可查，是受處分所辯車輛遭竊及註銷車牌等情，堪信
      為真實。
（二）證人乙○○即尋獲受處分人失竊車輛之警員於本院訊問時結證稱：九十二年九
      月五日，其執行勤務時，在承德路三段發現受處分人失竊之車輛，遂請受處分
      人到現場，停車場的主人說車子停在那邊要繳錢，好像是要繳一、二個月的停
      車費，受處分人說價錢太高了，所以車子就沒有牽出來，之後其巡邏時，看到
      車子都沒有被領出來，本案受處分人經警舉發違規停車的地點就在停車場旁邊
      的人行道上面等語（見本院九十三五月二十四日訊問筆錄）。受處分人所辯未
      領出失竊車輛等語，核與證人乙○○所證情節大致相符，堪予採信，
（三）綜上，受處分人既未領出失竊車輛，且該失竊車輛經舉發違規停車之地點又係
      在停車場旁，則是否係受處分人將車輛違規停放在舉發違規地點即有合理可疑
      ，揆諸前揭說明，即尚難遽為不利被告之認定。從而本件在別無其他證據證明
      係受處分人將車輛違規停放在人行道之事實，原處分機關遽而裁罰，即有未洽
      ，本件異議為有理由，原處分應予撤銷，另諭知異議人不罰。
四、據上論斷，依道路交通管理處罰條例第二十條前段，裁定如主文。
中　　　華　　　民　　　國　　九十三　　年　　　五　　　月　　三十一　　日
                                臺灣基隆地方法院交通法庭
                                    法  官    劉  桂  金
右正本證明與原本無異。
對於本件裁定如有不服，應於收受送達後五日內，向本院提出抗告書狀，敘述抗告之
理由，抗告於臺灣高等法院。
                                    書記官    黃  士  元
中　　　華　　　民　　　國　　九十三　　年　　　六　　　月　　  三  　　日
